【裁判字號】    98,訴,2920
【裁判日期】    980930
【裁判案由】    違反商業會計法等
【裁判全文】
臺灣臺中地方法院刑事判決              98年度訴字第2920號
公  訴  人  臺灣臺中地方法院檢察署檢察官
被      告  甲○○
                    （現另案於臺灣臺中監獄執行中）
上列被告因違反商業會計法等案件，經檢察官提起公訴（98年度
偵字第17558號），被告於準備程序就被訴事實為有罪之陳述，
本院合議庭裁定由受命法官獨任逕行簡式審判程序，並予判決如
下：
    主    文
甲○○共同連續商業負責人，以明知為不實之事項，而填製會計
憑證，處有期徒刑月，如易科罰金，以銀元佰元即新臺幣玖
佰元折算壹日；減為有期徒刑壹月又拾伍日，如易科罰金，以銀
元佰元即新臺幣玖佰元折算壹日。又公司負責人，為納稅義務
人以不正當方法逃漏稅捐，共伍罪，各處有期徒刑貳月，如易科
罰金，皆以銀元佰元即新臺幣玖佰元折算壹日；均減為有期徒
刑壹月，如易科罰金，皆以銀元佰元即新臺幣玖佰元折算壹日
。應執行有期徒刑肆月，如易科罰金，以銀元佰元即新臺幣玖
佰元折算壹日。
    犯罪事實
一、甲○○係原址設臺中縣梧棲鎮○○路八二之一號四樓之六「
    金豊富企業有限公司」（下稱金豊富公司）之經理，而為公
    司法第八條所規範之商業負責人。其於民國九十一年間，獲
    悉得以虛開銷貨統一發票之方式，使虛偽交易之相對營業人
    憑此填製不實之統一發票充當進貨憑證，而於計算營業稅額
    時，用以作為進項憑證申報扣抵銷項稅額，足以幫助上開營
    業人逃漏營業稅，竟與楊培溟（業經臺灣臺中地方法院檢察
    署檢察官以94年度偵字第7071號、第12563號為緩起訴處分
    確定）共同基於明知為不實之事項而填製會計憑證、幫助納
    稅義務人逃漏營業稅之概括犯意聯絡，由楊培溟擔任金豊富
    公司之登記名義負責人，而為商業會計法所規範之商業負責
    人，且負責向稅捐稽徵機關申領空白統一發票使用。甲○○
    、楊培溟均明知營業人應依銷售貨物或勞務之實際情況，據
    實開立統一發票，然金豊富公司並無銷貨予如附表一所示之
    尚格興有限公司之事實，竟於九十一年十月至十二月間，共
    同連續多次不實填製屬會計憑證之統一發票共計五十一張，
    並交予尚格興有限公司，銷售總額共計一千五百八十四萬七
    千七百八十九元，用以作為進項憑證扣抵銷項稅額，以此不
    正當方法幫助尚格興有限公司逃漏營業稅額共七十九萬二千
    三百九十一元，足以生損害於稅捐稽徵機關課稅之公平性及
    正確性。
二、甲○○因係金豊富公司之經理，實際負責該公司經營及稅務
    申報業務，為稅捐稽徵法所規範納稅義務人金豊富公司依據
    公司法第八條第二項規定之公司負責人。其明知金豊富公司
    自民國九十一年八月間起，迄九十二年四月間止，均無實際
    向緯志企業有限公司、鑫禾資訊有限公司、組來亞股份有限
    公司、祥標企業有限公司（其負責人陳建宏、石上安違反商
    業會計法與稅捐稽徵法犯嫌部分，已經臺灣彰化地方法院檢
    察署檢察官以九十六年度偵字第10791號提起公訴）、捷得
    企業有限公司（其實際負責人葛長壽涉嫌違反商業會計法與
    稅捐稽徵法罪嫌部分，已經臺灣高雄地方法院檢察署檢察官
    以九十七年度偵字第12620號提起公訴）與聖義工業有限公
    司進貨為交易之事實，甲○○為減輕納稅義務人金豊富公司
    之稅捐，竟基於為科技島公司逃漏稅捐之故意，自九十一年
    八月間起至九十二年四月間止，先後向前述緯志企業有限公
    司等公司取得如附表二所示之不實進項發票，虛增金豊富公
    司之營業額，以供金豊富公司虛偽不實申報為進項稅額扣抵
    憑證之用，並指示不知情之公司會計人員以上開不實之買賣
    交易內容填具營業人銷售額與稅額申報書（營業人銷售額與
    稅額申報書，係公司、行號每二月向稅捐稽徵機關申報當期
    之銷售額與稅額之申報書，並非證明會計事項發生之會計憑
    證，參照最高法院八十四年度台上字第五九九九號、九十五
    年度台上字第一四七七號判決要旨，於營業人銷售額與稅額
    申報書為不實之登載，尚非屬刑法第二百十五條之業務上文
    書登載不實罪與商業會計法第七十一條第一款之不實填製會
    計憑證罪之規範範疇），分別於九十一年九月十五日、同年
    十一月十五日、九十二年一月十五日、同年三月十五日、同
    年五月十五日共計五次，均持向財政部臺灣省中區國稅局沙
    鹿稽徵所申報金豊富公司進項金額合計一千七百三十二萬二
    千零六十二元，以此不正當方法為納稅義務人金豊富公司逃
    漏營業稅額八十六萬六千一百零三元，足以生損害於稅捐機
    關對核課營業稅之正確性。
三、案經財政部臺灣省中區國稅局沙鹿稽徵所移送臺灣臺中地方
    法院檢察署檢察官偵查起訴。
    理    由
一、訊據被告甲○○就前揭犯罪事實業於本院訊問時坦承不諱，
    核與同案共犯即金豊富公司名義負責人楊培溟於偵查中供述
    之情節大致相符，並有金豊富公司之營業稅稅籍資料查詢結
    果、金豊富公司設立登記資料、專案申請調檔統一發票查核
    清單、金豊富公司涉嫌虛設行號取得及開立不實統一發票金
    額彙整表、臺灣臺中地方法院檢察署九十四年度偵字第七０
    七一號、第一二五六三號緩起訴處分書、臺灣彰化地方法院
    檢察署九十六年度偵字第一０七九一號起訴書、臺灣高雄地
    方法院檢察署九十七年度偵字第一二六二０號、財政部臺灣
    省中區國稅局臺中市分局刑事案件移送書、聖義工業有限公
    司承諾書與財政部臺灣省中區國稅局處分書等件在卷可稽，
    足認被告之自白確與客觀事實相符，堪予採信，是本件事證
    已臻明確，被告犯行洵堪認定。
二、被告甲○○行為後，刑法及刑法施行法業於九十四年二月二
    日經總統以華總一義字第０九四０００一四九０一號令修正
    公布，並於九十五年七月一日施行。按行為後法律有變更者
    ，適用行為時之法律，但行為後之法律有利於行為人者，適
    用最有利於行為人之法律，現行刑法第二條第一項定有明文
    。此條規定乃與刑法第一條罪刑法定主義契合，而貫徹法律
    禁止溯及既往原則，係規範行為後法律變更所生新舊法律比
    較適用之準據法，是刑法第二條本身雖經修正，但刑法第二
    條既屬適用法律之準據法，本身尚無比較新舊法之問題，應
    一律適用裁判時之現行刑法第二條規定以決定適用之刑罰法
    律，先予辨明。又以本次刑法修正之比較新舊法，應就罪刑
    有關之共犯、未遂犯、想像競合犯、牽連犯、連續犯、結合
    犯，以及累犯加重、自首減輕暨其他法定加減原因（如身分
    加減）與加減例等一切情形，本於統一性及整體性原則，綜
    其全部罪刑之結果而為比較，亦有最高法院九十五年度第八
    次刑庭會議決議可資參照。是按：
  (一)關於罰金刑最低額之限制，刑法第三十三條第五款業經修正
    為：「主刑之種類如下：五、罰金：新臺幣一千元以上，以
    百元計算之」，依修正後之法律，稅捐稽徵法第四十一條、
    第四十三條第一項與商業會計法第七十一條第一款之罪所得
    科處之罰金刑最低額均為新臺幣一千元，然依被告甲○○行
    為時即修正前刑法第三十三條第五款規定之罰金最低額為銀
    元一元，並提高十倍計算，前開罰金刑最低額為銀元十元，
    若乘以三倍而換算為新臺幣，最低額僅為新臺幣三十元。因
    此，比較上述修正前、後之刑罰法律，自以被告行為時即修
    正前刑法關於科處罰金刑之法律較為有利。
  (二)被告甲○○所為多次違反稅捐稽徵法第四十三條第一項與商
    業會計法第七十一條第一款之犯行，係時間緊接，所犯各為
    構成要件相同之罪名，顯係基於概括犯意反覆為之，而修正
    後刑法業已刪除連續犯之規定，考諸該規定刪除後，除法理
    上合於接續犯、包括一罪之情形仍可認為構成單一之犯罪外
    ，其餘數犯罪行為之情形，即應依刑法第五十一條之規定予
    以分論併罰，此刪除雖非犯罪構成要件之變更，但顯已影響
    行為人刑罰之法律效果，自屬法律有變更。而刑法修正之後
    ，原屬連續犯之數個犯罪行為，依新法應數罪併罰，比較修
    正前之規定，可依裁判上一罪論處，顯然修正前之規定較有
    利於被告。是本件被告於修正前之刑法時期所犯之數次製作
    不實之會計憑證罪及幫助他人逃漏稅捐罪，經比較結果，自
    應依刑法第二條第一項前段之規定，適用修正前之刑法論以
    連續犯較為有利。
  (三)再按被告甲○○行為後，刑法第五十五條之牽連犯規定亦於
    九十四年一月七日經刪除，並於九十五年七月一日生效。是
    於新法修正施行後，被告本件所為前揭連續製作不實之會計
    憑證及連續幫助他人逃漏稅捐犯行，即須分論併罰。經比較
    新舊法之規定，修正後之法規對於被告較為不利，依刑法第
    二條第一項前段之規定，自應適用行為時且較有利於被告鍾
    年華等三人之法律，即修正前刑法第五十五條之規定，從較
    重之連續製作不實之會計憑證一罪予以論處。
  (四)刑修正前法第五十一條原規定：「數罪併罰，分別宣告其罪
    之刑，依左列各款定其應執行者：」，其中第五款規定：「
    宣告多數有期徒刑者，於各刑中之最長期以上，各刑合併之
    刑期以下，定其刑期。但不得逾二十年。」，修正後之刑法
    第五十一條第五款則規定：「宣告多數有期徒刑者，於各刑
    中之最長期以上，各刑合併之刑期以下，定其刑期。但不得
    逾三十年。」。比較結果，亦以修正前之刑法較有利於被告
    甲○○。
  (五)綜合上述各條文修正前、後之比較，揆諸前揭最高法院決議
    及修正後刑法第二條第一項前段、但書規定之「從舊從輕」
    原則，因被告甲○○所犯製作不實之會計憑證罪、以不正當
    方法逃漏稅捐及幫助他人逃漏稅捐罪，依修正前刑法第三十
    三條第五款規定，其法定得予科處之罰金刑最低額度較低；
    且於本件依修正前刑法第五十六條之規定，對被告所犯如犯
    罪事實欄一所示犯行部分各論以連續犯亦較為有利；又依修
    正前刑法，被告所犯如犯罪事實欄一所示之連續製作不實之
    會計憑證及連續幫助他人逃漏稅捐犯行應成立牽連犯而得從
    一重處斷，不需予分論併罰，亦較有利；另被告於本件所為
    違反商業會計法與稅捐稽徵法之多次犯行，依修正前刑法第
    五十一條第五款規定合併定其應執行之刑，亦對其較為有利
    ；故綜其全部罪刑之比較，本件仍自應一體適用被告行為時
    之法律，即修正前刑法之相關規定予以論處。
三、核被告甲○○所為：
  (一)按被告甲○○行為後，商業會計法業於九十五年五月二十四
    日修正公布，其中第七十一條第一款關於商業負責人填製不
    實會計憑證之處罰規定，法定刑由「五年以下有期徒刑、拘
    役或科或併科新臺幣十五萬元以下罰金」，修正為「五年以
    下有期徒刑、拘役或科或併科新臺幣六十萬元以下罰金」，
    經依前開修正後刑法第二條第一項規定，比較修正前後商業
    會計法第七十一條第一款之刑度，修正後之規定並未較有利
    於被告甲○○，是本件自應適用被告行為時即修正前商業會
    計法之相關規定論處；另按營利事業銷貨統一發票，應認屬
    於商業會計法第十五條所指商業會計憑證之一種，商業負責
    人以明知不實之事項而填製會計憑證，即應認構成商業會計
    法第七十一條第一款之罪（最高法院九十二年度台上字第六
    七九二號刑事判決要旨參照）；是本件核被告就犯罪事實欄
    一所為，應係犯修正前商業會計法第七十一條第一款之登載
    不實會計憑證罪與稅捐稽徵法第四十三條第一項之幫助他人
    逃漏稅捐罪。
  (二)被告甲○○與金豊富公司名義負責人楊培溟就渠等所共同參
    與之前揭犯罪事實一所載犯行部分，彼此間俱有犯意之聯絡
    及行為之分擔，渠等既共同實行犯罪之行為，均應依刑法第
    二十八條規定論以共同正犯〔按九十五年七月一日修正公布
    施行之刑法第二條第一項明文：「行為後法律有變更者，適
    用行為時之法律。但行為後之法律有利於行為人者，適用最
    有利於行為人之法律。」改採「從舊從輕」主義，係規範行
    為後法律變更所衍生新舊法律比較適用之準據法，以適用最
    有利於行為人之法律為原則。據此，法院裁判時已在新法施
    行之後，雖新舊法之內容有所修正，但對行為人倘無有利或
    不利之情形者（例如僅修正法律用語，新舊法法定仍屬相同
    ），即無適用上開規定為新舊法比較之問題。查刑法第二十
    八條原規定：「二人以上共同『實施』犯罪之行為者，皆為
    共同正犯。」此條文亦於上述時間同時修正為：「二人以上
    共同『實行』犯罪之行為者，皆為共同正犯。」將舊法之「
    實施」修正為「實行」。原「實施」之概念，包含陰謀、預
    備、著手及實行等階段之行為，修正為僅共同實行犯罪行為
    始成立共同正犯。是新法共同正犯之範圍縮小，排除陰謀犯
    、預備犯之共同正犯。新舊法共同正犯之規定固有修正，但
    對本件被告與同案共犯楊培溟間係基於犯意聯絡，共同實行
    前開犯行而言，不論新法、舊法，均構成共同正犯，上述刑
    法第二十八條之修正內容，對於被告並無所謂「有利或不利
    」之影響，依前述說明，自無適用修正後刑法第二條第一項
    之規定為比較新舊法適用之必要（最高法院九十五年度台上
    字第五六六九號判決要旨參照）〕。
  (三)另刑法第二百十五條之從事業務之人登載不實事項於業務上
    文書罪，與商業會計法第七十一條第一款之商業負責人以明
    知為不實之事項而填製會計憑證罪，皆規範處罰同一之登載
    不實行為，應屬法規競合，後者為前者之特別規定，依特別
    法優於普通法之原則，應優先適用商業會計法第七十一條第
    一款之罪論處（最高法院九十二年度台上字第七二五號刑事
    判決要旨參照），則被告甲○○就上開不實填製統一發票部
    份，應無另論刑法第二百十五條從事業務之人登載不實事項
    於業務上文書罪之餘地。
  (四)被告甲○○就犯罪事實欄一所載前後多次明知不實事項而填
    製會計憑證（金豊富公司開立之統一發票）及幫助他人逃漏
    稅捐之犯行，均屬時間緊接，手法相同，各觸犯構成要件相
    同之罪名，顯係各基於概括犯意反覆為之，均應依修正前刑
    法第五十六條連續犯之規定論以一罪，並均依法予以加重其
    刑。
  (五)被告甲○○就犯罪事實欄一所犯連續明知不實事項而填製會
    計憑證及連續幫助他人逃漏稅捐二罪間，則具有方法、結果
    之牽連關係，應依修正前刑法第五十五條之規定，從較重之
    連續明知不實事項填製會計憑證罪論處。
  (六)另按金豊富為營利事業，依加值型及非加值型營業稅法之規
    定，應繳交營業稅，為稅捐稽徵法之納稅義務人，則其逃漏
    稅捐時，犯罪主體自應為金豊富公司，而非公司負責人。次
    按稅捐稽徵法第四十七條之規定，係將納稅義務人之公司責
    任，基於刑事政策考慮，於其應處徒刑範圍，轉嫁於公司之
    負責人、民法或其他法律規定對外代表法人之董事或理事、
    商業登記法規定之商業負責人、其他非法人團體之代表人或
    管理人，故於此情形而受罰之上列人員，乃屬於代罰性質，
    其既非逃漏稅捐之納稅義務人，當無所謂基於概括犯意逃漏
    稅捐，而法人（公司）、商業、非法人團體等既不具有犯罪
    能力，自亦無犯意可言，其於稅捐稽徵法充其量僅係受罰主
    體，尤無所謂概括犯意存在（八十一年度第三次刑事庭會議
    四決議意旨、最高法院八十七年度台上字第一九七四號判決
    參照）。稅捐稽徵法第四十七第一項第一款規定，該法關於
    納稅義務人應處徒刑之規定，於公司法規定之公司負責人適
    用之。公司法第八條第一項則規定：「本法所稱公司負責人
    ：在無限公司、兩合公司為執行業務或代表公司之股東；在
    有限公司、股份有限公司為董事」，第二項規定：「公司之
    經理人或清算人，股份有限公司之發起人、監察人、檢查人
    、重整人或重整監督人，在執行職務範圍內，亦為公司負責
    人」。本件被告甲○○係納稅義務人金豊富公司之經理，屬
    公司法第八條第二項所定在執行職務範圍內之公司負責人，
    其為金豊富公司以不正當方法逃漏稅捐，是核被告此部分所
    為，則係犯稅捐稽徵法第四十七條第一項第一款、第四十一
    條之法人負責人為納稅義務人以不正方法逃漏稅捐罪（按被
    告行為後，稅捐稽徵法第四十七條亦於九十八年五月二十七
    日經修正公布，其增列第二項：「前項規定之人與實際負責
    業務之人不同時，以實際負責業務之人為準。」之以實際負
    責業務之人為代罰對象之明文，而被告係金豊富公司之經理
    ，在執行職務範圍內，亦為公司負責人，則不論依修正前或
    修正後之規定，均會成立該罪，此部分修正對被告而言，並
    無有利或不利之情形，依上述說明，自不生新舊法比較之問
    題，揆諸一般法律適用之原則，應逕依裁判時之現行稅捐稽
    徵法第四十七條第一項第一款之規定論處）。
  (七)本件檢察官雖於起訴書中漏未論列被告甲○○所為另犯有稅
    捐稽徵法第四十一條、第四十七條第一項第一款之公司負責
    人為納稅義務人以不正當方法逃漏稅捐罪，惟此部分犯罪事
    實已據檢察官於起訴書中敘明詳細（收受取得由如附表二所
    示緯志企業有限公司等公司司所製開之發票作為金豊富公司
    申報營業稅時之進項憑證），公訴人復於本院準備程序時補
    充此部分之法條，本院自應併予審究之。
  (八)又一次逃漏營業稅之行為，即足成立稅捐稽徵法第四十一條
    之一次犯罪，是以金豊富公司先後五次據不實之統一發票扣
    抵銷項稅額而逃漏營業稅（每二個月即需申報一次），均應
    成立稅捐稽徵法第四十一條之罪，合計為五罪，並應依同法
    第四十七條第一項第一款之規定，轉嫁於被告，且與其所犯
    之前揭違反商業會計法之以明知不實之事項而填製會計憑證
    罪各併合處罰。
四、爰審酌被告甲○○貪圖一時利便，竟利用虛開統一發票之方
    式，幫助其他營業人逃漏營業稅，造成國家稅賦短收，且危
    害稅捐稽徵機關對於課稅之公平性與正確性；復參酌其利用
    金豊富公司不知情之會計人員以不實之買賣交易內容填具營
    業人銷售額與稅額申報書，進而逃漏金豊富公司所應繳納之
    稅捐，造成國家稅捐機關核課稅捐之錯誤，亦嚴重影響國家
    稅收之正確性與公平性，暨被告之犯罪動機、目的、手段，
    其犯後於本院終能坦認犯罪，犯罪後之態度尚稱良好等一切
    情狀，分別量處如主文所示之刑，並皆依修正前刑法第四十
    一條第一項前段及修正前罰金罰鍰提高標準條例第二條之規
    定，均諭知易科罰金之折算標準〔按涉及法院裁量權行使者
    ，需於裁量權行使時，方有比較適用之問題，如易科罰金、
    易服勞役、緩刑、保安處分之宣告。故就一般綜合罪刑之結
    果而為比較，以決定罪刑之適用時，不需就易科罰金等列為
    比較，必迨已決定為緩刑、保安處分之宣告，或所處之刑得
    易科罰金或易服勞役時，始就各該緩刑、易科罰金等部分決
    定其適用標準。本件被告犯罪時之刑法第四十一條係規定「
    犯最重本刑為五年以下有期徒刑以下之刑之罪，而受六月以
    下有期徒刑或拘役之宣告，因身體、教育、職業、家庭之關
    係或其他正當由，執行顯有困難者，得以一元以上三元以下
    （按：業經修正前罰金鍰提高標準條例第二條提高一百倍）
    折算一日，易科罰金。但確因不執行所宣告之刑，難收矯正
    之效或難以維持法秩序者，不在此限。」；嗣於九十四年二
    月二日經修正公布，並於九十五年七月一日施行，新刑法第
    四十一條修正為「犯最重本刑為五年以下有期徒刑以下之刑
    之罪，而受六個月以下有期徒刑或拘役之宣告者，得以新臺
    幣一千元、二千元或三千元折算一日，易科罰金。但確因不
    執行所宣告之刑，難收矯正之效，或難以維持法秩序者，不
    在此限。」，上開法律既有變更，經比較行為時法及裁判時
    法後，以行為時之修正前刑法關於易科罰金之規定對被告較
    為有利，依刑法第二條第一項前段之規定，自應適用修正前
    刑法第四十一條第一項前段規定，就對被告本件犯行所為有
    期徒刑之宣告均諭知易科罰金之折算標準〕。
八、另按九十六年罪犯減刑條例業於九十六年七月四日公布，並
    自同年月十六日施行，該條例第二條明文規定：「犯罪在中
    華民國九十六年四月二十四日以前者，除本條例另有規定外
    ，依下列規定減刑：三、有期徒刑、拘役或罰金，減其刑期
    或金額二分之一」；本件被告甲○○所犯上揭違反商業會計
    法與稅捐稽徵法犯行之犯罪時間，均係在九十六年四月二十
    四日以前，且非屬上揭減刑條例第三條規定不予減刑之情形
    ，故依上開規定，本件應分別寬減其上揭所受有期徒刑宣告
    之二分之一，並依該減刑條例第十條第一項之規定，遵照修
    正前刑法第五十一條第五款之限定範圍予以定應執行之刑，
    暨依修正前刑法第四十一條第一項前段及修正前罰金罰鍰提
    高標準條例第二條之規定，就所定應執行之刑同諭知易科罰
    金之折算標準。
據上論斷，應依刑事訴訟法第二百七十三條之一第一項、第二百
九十九條第一項前段，修正前商業會計法第七十一條第一款，稅
捐稽徵法第四十三條第一項、第四十七條第一項第一款、第四十
一條，刑法第十一條前段、第二條第一項前段、第二十八條，修
正前刑法第三十三條第五款、第五十六條、第五十五條、第四十
一條第一項前段、第五十一條第五款，修正前罰金罰鍰提高標準
條例第二條，現行法規所定貨幣單位折算新臺幣條例第二條，中
華民國九十六年罪犯減刑條例第二條第一項第三款、第七條、第
十條第一項，判決如主文。
本案經檢察官乙○○到庭執行職務。
中    華    民    國    98    年    9     月    30    日
                  刑事第三庭  法  官  陳思成
以上正本證明與原本無異。
如不服本判決應於收受判決後10日內向本院提出上訴書狀，並應
敘述具體理由；其未敘述上訴理由者，應於上訴期間屆滿後20日
內向本院補提理由書（均須按他造當事人之人數附繕本）「切勿
逕送上級法院」。
                              書記官  吳詩琳
中    華    民    國    98    年    9     月    30    日
附錄論罪科刑法條
修正前商業會計法第七十一條第一款
商業負責人、主辦及經辦會計人員或依法受託代他人處理會計事
務之人員有左列情事之一者，處五年以下有期徒刑、拘役或科或
併科新台幣十五萬元以下罰金：
一、以明知為不實之事項，而填製會計憑證或記入帳冊者。
稅捐稽徵法第四十三條
教唆或幫助犯第四十一條或第四十二條之罪者，處三年以下有期
徒刑、拘役或科新台幣六萬元以下罰金。
稅務人員、執行業務之律師、會計師或其他合法代理人犯前項之
罪者，加重其刑至二分之一。
稅務稽徵人員違反第三十三條規定者，除觸犯刑法者移送法辦外
，處一萬元以上五萬元以下罰鍰。
稅捐稽徵法第四十一條
納稅義務人以詐術或其他不正當方法逃漏稅捐者，處五年以下有
期徒刑、拘役或科或併科新台幣六萬元以下罰金。
稅捐稽徵法第四十七條
本法關於納稅義務人、扣繳義務人及代徵人應處徒刑之規定，於
左列之人適用之：
一、公司法規定之公司負責人。
二、民法或其他法律規定對外代表法人之董事或理事。
三、商業登記法規定之商業負責人。
四、其他非法人團體之代表人或管理人。
前項規定之人與實際負責業務之人不同時，以實際負責業務之人
為準。
附表一：金豊富公司開立不實並經提出扣抵發票明細表
┌─┬────┬───┬──┬──────┬─────┬─────┐
│編│營業人  │ 發票 │張數│  銷售金額  │ 營業稅額 │備      註│
│號│名稱    │ 年月 │    │  (新臺幣)  │ (新臺幣) │          │
├─┼────┼───┼──┼──────┼─────┼─────┤
│一│尚格興有│91年10│  51│15,847,789元│ 792,391元│          │
│  │限公司  │月至12│    │            │          │          │
│  │        │月    │    │            │          │          │
└─┴────┴───┴──┴──────┴─────┴─────┘
附表二：金豊富公司取得不實發票明細表
┌─┬────┬───┬──┬──────┬─────┬─────┐
│編│營業人名│ 發票 │張數│  銷售金額  │ 營業稅額 │備      註│
│號│稱      │ 年月 │    │  (新臺幣)  │ (新臺幣) │          │
├─┼────┼───┼──┼──────┼─────┼─────┤
│一│緯志企業│91年9 │   9│ 7,115,960元│ 355,798元│          │
│  │有限公司│月至92│    │            │          │          │
│  │        │年2月 │    │            │          │          │
├─┼────┼───┼──┼──────┼─────┼─────┤
│二│鑫禾資訊│91年11│   6│ 2,958,102元│ 147,905元│          │
│  │有限公司│月    │    │            │          │          │
├─┼────┼───┼──┼──────┼─────┼─────┤
│三│組來亞股│91年9 │   5│ 2,830,000元│ 141,500元│          │
│  │份有限公│月至10│    │            │          │          │
│  │司      │月    │    │            │          │          │
├─┼────┼───┼──┼──────┼─────┼─────┤
│四│祥標企業│91年11│   3│ 1,850,000元│  92,500元│          │
│  │有限公司│月    │    │            │          │          │
├─┼────┼───┼──┼──────┼─────┼─────┤
│五│捷得企業│92年3 │   4│   888,000元│  44,400元│          │
│  │有限公司│月至4 │    │            │          │          │
│  │        │月    │    │            │          │          │
├─┼────┼───┼──┼──────┼─────┼─────┤
│六│聖義工業│91年8 │   3│ 1,680,000元│  84,000元│          │
│  │有限公司│月    │    │            │          │          │
├─┴────┴───┼──┼──────┼─────┼─────┤
│   合計             │  30│17,322,062元│ 866,103元│          │
└──────────┴──┴──────┴─────┴─────┘


司法院資訊處製作；財團法人民間司法改革基金會備份。
